# 请问公司股改中净资产折股的会计分录具体怎么做？

提问人：alexZH 时间：2015-09-07 12:44:04
这方面和当地税务所咨询过，他们表示现在可以不缴个税。也没有要求股东出具承诺延后补缴，所以这里是不是就可以在分录中忽略个税问题了？

回答人：chenyiwei
另外提醒公司注意：至少大股东在这方面不能有合规性的瑕疵，否则大股东的违法违规行为（包括税务上的违法违规行为）将成为申报IPO或挂牌的重大障碍。

回答人：chenyiwei
一般可以建议在整体变更前分配少量现金股利（但不支付，暂扣，以备用于履行后续可能的个税扣缴义务）。如果没有预提出这部分个人所得税，则至少要求全体股东分别出具承诺自行履行纳税义务，以及可能给公司的损失赔偿

提问人：hiker 时间：2015-10-06 10:33:04
@chenyiwei 陈版，请教问题： 1 、假设股改时原实收资本 3000 ，资本公积 1000 ，盈余公积 1500 ，未分配利润 2000 ，如股改时原实收资本全额变更为股本 3000 ，未分配利润、盈余公积转资本公积-资本溢价 4500,会计处理对否，是否涉及个人所得税？ 2 、如不涉及，期后用资本公积转增股本 1000 万，是否涉及个人所得税？用股改资本公积转增资本是否涉及股改前净资产科目顺序？如有，是否按资本公积--盈余公积--未分配利润次序考虑个所税计算？

回答人：chenyiwei
会计处理无重大问题，不涉及净资产项目的顺序。折股时盈余公积、未分配利润需计算个人所得税一般无争议，资本公积可能要考虑最初的来源是否为该股东个人的投入，具体请以当地税务机关政策把握口径为准。

提问人：hiker 时间：2015-10-06 17:43:29
@chenyiwei 谢谢陈版，再清晰下：折股时盈余公积、未分配利润需计算个人所得税---按上例题，请问计算个人所得税是在股改时还是在资本公积转增股本时再缴纳？如有 4500 万资本公积，本次转增 1000 万股本时，可否先视同股改前 1000 万资本公积（此系实收资本溢价）优先转股本，则此不涉及个所税，其后转增才涉及个所税？

回答人：chenyiwei
这个问题可能各地处理惯例不一，建议以当地主管税务机关的通常处理方法为准。

提问人：小草 911 时间：2016-03-15 09:01:02
我也关心这个问题，请问陈版咋回复的，怎么看不到？

回答人：chenyiwei
看一下我在每个问题帖中的批注即可。

提问人：liwug88 时间：2016-04-01 09:35:21
请教个问题： 新公司法明确规定资本公积不得用于弥补亏损。那如下股改案例处理是否违法： 股改前 实收资本 2000 万，资本公积3000 万，未分配利润亏损 2800 万；股改后 股本 2000 万，资本公积 100 万，未分配利润 100 万。 上述股改的实质其实就是资本公积用于补亏了，是否与公司法不符。该司已经挂新三板，如果违法，会受到什么处罚？

回答人：chenyiwei
我个人理解，整体变更时以净资产折股，不同于在组织形式不变的情况下以资本公积补亏。折股后股份公司的净资产项目与原有限责任公司的净资产项目不存在一一对应关系，因此不能理解为资本公积补亏。

提问人：yahan666 时间：2016-06-24 14:09:25
陈版主，谢谢您的耐心回复，继续这个问题咨询，此家公司的未分配利润亏损 2800 万能否继续享受弥补亏损的政策？

回答人：chenyiwei
个人理解应可以，但建议咨询主管税务机关，以主管税务机关意见为准。